---
title: "Trabajo Prático 1 en R - Parte 1"
author: "Ignacio Pardo & Luca Mazzarello"
date: "`r Sys.Date()`"
output: pdf_document
---

## Primera parte: Ley de los Grandes Números

### Simulación del lanzamiento de un dado

1.  Indicar el valor de $\operatorname{P}(X = 5)$ y el de $\operatorname{E}(X)$.

$$\operatorname{P}(X = 5) = 1/6$$ $$\begin{aligned}\operatorname{E}(X) & = \sum_{x \in Rx}{x*\operatorname{P}(X = x)}\\
                   & = \sum_{x \in Rx}{x*1/6} \\
                   & = \sum_{x \in Rx}{x/6}
\end{aligned}$$

```{r}
dado <- c(1:6)
sum(dado / 6)
```

$$\operatorname{E}(X) = 3.5$$

2.  Construir un vector `muchosdados` y guardar en él los resultados correspondientes a lanzar `reps=1000` veces el dado

```{r}
reps <- 1000

muchosdados <- sample(x = dado, size = reps, replace = TRUE)
```

3.  Para cada valor $n= 1,...,reps$, calcular la frecuencia relativa con la que el $5$ aparece en los primeros $n$ lanzamientos y guardarla en el vector `frecrelativadado5vec`

```{r}
frecrelativadado5vec <- rep(NA, reps)

for (n in 1:reps) {
    frecrelativadado5vec[n] <- mean(muchosdados[1:n] == 5)
}
```

4.  Graficar en el eje $x$ los valores de $n$ y en el eje $y$ las correspondientes frecuencias relativas. ¿Qué observa? Indicar, si es posible, a qué valor deberían converger esas frecuencias y por qué. ¿Se corresponde lo que observa en la práctica con lo que espera de la teoría?

La frecuencia relativa se aproxima a $\operatorname{P}(X=5)$ a medida que crece la cantidad de repeticiones.

```{r}
plot(seq(1:reps), frecrelativadado5vec, cex = 0.1, ylim = c(0, 1),
     xlab = "Repeticiones", ylab = "frec rel", 
     main = "Frecuencia relativa de 5")
```
